【裁判字號】    92,易,181
【裁判日期】    920306
【裁判案由】    違反毒品危害防制條例
【裁判全文】
臺灣臺南地方法院刑事判決
    公  訴  人  臺灣臺南地方法院檢察署檢察官
    被      告  甲○○
右列被告因違反毒品危害防制條例案件，茲經檢察官提起公訴 (九十二年度毒偵字第
一一二號），本院判決如左：
    主  文
甲○○施用第二級毒品，累犯，處有期徒刑陸月，如易科罰金，以參佰元（折合新臺
幣玖佰元）折算壹日。其餘被訴部分無罪。
    事  實
一、甲○○於民國八十八年間，因施用毒品之案件，經本院判處有期徒刑六月確定，
    於九十年五月十一日執行完畢。其復因一犯施用毒品案件，經本院以八十八年毒
    聲字第六六八號裁定送觀察、勒戒結果，無繼續施用毒品傾向，經臺灣臺南地方
    法院檢察署檢察官於八十八年三月三十一日，以八十八年度偵字第三三六七號為
    不起訴處分確定；又因二犯施用毒品案件，經本院以八十八年度毒聲字第三○八
    四號及裁定送觀察、勒戒結果，有繼續施用毒品之傾向，嗣經本院以八十八年度
    毒聲字第三四八六號裁定令入戒治處所強制戒治，並以九十年南簡字第九號判處
    有期徒刑六月確定，其強制戒治亦於八十九年十一月二十七日期滿。惟甲○○仍
    未戒除毒癮，又基於施用毒品之犯意，於九十一年九月十七日凌晨二時許，在臺
    南縣麻豆鎮○○道旁其所駕駛車號Ｊ五─六八五七號自小貨車上，施用第二級毒
    品安非他命。嗣於同年月十九日二十二時三十分許，為警持檢察官開具之強制到
    場（強制採尿送驗）許可書強制採尿送驗後獲悉上情。
二、案經臺南縣警察局永康分局報請臺灣臺南地方法院檢察署檢察官偵查起訴。
    理  由
壹、【施用第二級毒品罪部分】
一、右揭事實，業據被告甲○○於警詢、檢察官偵查中及本院審理時坦承不諱，其為
    警所採取之尿液，經送臺灣檢驗科技股份有限公司檢驗結果確均呈安非他命類陽
    性反應，有該公司九十一年十月一日濫用藥物尿液檢驗報告、列管毒品人口尿液
    檢體採集送驗紀錄表、臺南縣警察局永康分局毒品人口到場採尿名冊、濫用藥物
    尿液ＬＩＳＴ各一紙附卷足稽。又其因一犯施用毒品案件，經本院以八十八年毒
    聲字第六六八號裁定送觀察、勒戒結果，無繼續施用毒品傾向，由臺灣臺南地方
    法院檢察署檢察官於八十八年三月三十一日，以八十八年度偵字第三三六七號為
    不起訴處分確定；又因二犯施用毒品案件，經本院以八十八年度毒聲字第三○八
    四號裁定送觀察、勒戒結果，有繼續施用毒品之傾向，嗣經本院以八十八年度毒
    聲字第三四八六號裁定令入戒治處所強制戒治，並以九十年南簡字第九號判處有
    期徒刑六月確定，其強制戒治於八十九年十一月二十七日期滿之事實，亦有上揭
    本院裁定書、判決書、臺灣臺南地方法院檢察署檢察官不起訴處分書、臺灣高等
    法院被告全國前案紀錄表、臺灣臺南地方法院檢察署刑案資料查註紀錄表各一份
    在卷可按。足徵被告自白核與事實相符，本件事證明確，其施用第二級毒品安非
    他命之犯行，堪以認定，應予依法論科。
二、核被告所為，係犯毒品危害防制條例第十條第二項之施用第二級毒品罪。其持有
    第二級毒品安非他命之低度行為，應為施用之高度行為所吸收，不另論罪。查被
    告因施用第二級毒品安非他命案件，於八十九年一月二十日，經本院判處有期徒
    刑六月確定，於九十年五月十一日執行完畢，有臺灣高等法院被告全國前案紀錄
    表在卷可按，其於五年以內再犯本件有期徒刑以上之罪，為累犯，應依刑法第四
    十七條之規定加重其刑。爰審酌被告曾有施用毒品前科，素行不佳，且經強制戒
    治後，仍不思悔改並戒除毒癮，足見其戒毒意志不堅，及其犯罪之動機、目的、
    手段、犯罪後坦承犯行頗有悔意等一切情狀，量處如主文所示之刑，並諭知易科
    罰金之折算標準，以資懲儆。
貳、【危險駕駛罪部分】
一、公訴意旨略以：被告明知安非他命係第二級毒品，服用後會降低食慾，血壓、體
    溫會升高，影響記憶能力及自主神經系統，判斷力，意志力亦均受限制，足以影
    響駕駛人之注意力及操控能力，竟為求趕送貨物之便，而罔顧大眾行車之公共安
    全，於施用毒品後，隨即駕駛上開自小貨車，經國道中山高速公路北上至臺中市
    區。嗣為警強制採尿送驗後獲悉施用毒品情節，甲○○則向警自首危險駕駛之犯
    行。因認被告另涉刑法第一百八十五條之三之公共危險罪嫌等語。
二、按犯罪事實應依證據認定之，無證據不得推定其犯罪事實；又不能證明被告犯罪
    或其行為不罰者，應諭知無罪之判決，此刑事訴訟法第一百五十四條、第三百零
    一條第一項分別定有明文。
三、次按被告之自白不得作為有罪判決之唯一證據，仍應調查其他必要之證據，以察
    其是否與事實相符，刑事訴訟法第一百五十六條第二項定有明文；次按刑事訴訟
    法第一百五十六條第二項規定，被告雖經自白，仍應調查其他必要之證據，以察
    其是否與事實相符。立法目的乃欲以補強證據擔保自白之真實性，亦即以補強證
    據之存在，藉之限制自白在證據上之價值。而所謂補強證據，則指除該自白本身
    外，其他足資以證明自白之犯罪事實確具有相當程度真實性之證據而言。雖其所
    補強者，非以事實之全部為必要，但亦須因補強證據與自白之相互利用，而足使
    犯罪事實獲得確信者，始足當之，亦有最高法院七十四年台覆字第一○號判例可
    稽。
四、經查：被告雖未否認施用毒品後駕車之事實，其於警詢中固稱：「我於十七日凌
    晨二時許，因趕貨去臺中市，所以在麻豆交流道下我駕駛之自小貨車內施用安非
    他命提神。」（見警卷第二頁）但按刑法第一百八十五條之三規定服用毒品、麻
    醉藥品、酒類或其他相類之物，不能安全駕駛動力交通工具而駕駛之犯罪成立要
    件，除須服用毒品、麻醉藥品、酒類或其他相類之物外，尚須具備不能安全駕駛
    動力交通工具而駕駛之要件，本件被告雖自承有施用毒品後駕車之情事，然其服
    用毒品後之精神狀況即其注意力、判斷力、對外界事物之理會知覺能力究竟達於
    如何程度？並無如酒精度測試等數據或資料足以佐參。況其所駕駛之車輛是否有
    反應遲頓、行車不穩、無法安全操控等不能安全駕駛之情事，亦無具體資料或觀
    察、評估文件可資佐證，自不能徒以其施用毒品後駕車，即率爾推論已屬不能安
    全駕駛之程度，而遽以觸犯刑法第一百八十五條之三之危險駕駛罪相繩，揆諸上
    引說明，其雖自白曾於施用毒品後駕車，但並無其他證據足以補強其施用毒品後
    身心狀態已達不能安全駕駛動力交通工具之程度，核與前揭危險駕駛罪之成立要
    件不符。此外，經本院依職權調查結果，又別無其他積極證據足資證明被告涉有
    上揭犯行，揆諸前引法條規定，既不能證明被告有何危險駕駛之犯行，自應為其
    無罪之諭知。
據上論斷，應依刑事訴訟法第二百九十九條第一項前段、第三百零一條第一項，毒品
危害防制條例第十條第二項，刑法第十一條前段、第四十七條、第四十一條第一項前
段，罰金罰鍰提高標準條例第二條，判決如主文。
中      華      民      國    九十二    年      三      月      六      日
                                臺灣臺南地方法院刑事第七庭
                                    法  官  謝瑞龍
右正本證明與原本無異。
如不服本判決，應於送達後十日內，向本院提出上訴狀（應附繕本）。
                                    書記官  吳湘婷
中      華      民      國    九十二    年      三      月     十一     日
附錄本件論罪科刑法條：
毒品危害防制條例第十條第二項
施用第二級毒品者，處三年以下有期徒刑。


司法院資訊處製作；財團法人民間司法改革基金會備份。
